【裁判字號】    99,基簡,618
【裁判日期】    990907
【裁判案由】    給付借款
【裁判全文】
臺灣基隆地方法院基隆簡易庭民事判決
原      告  臺灣銀行股份有限公司
法定代理人  丁○○
訴訟代理人  戊○○
複  代理人  丙○○
被      告  甲○○
            乙○○
上列當事人間請求給付借款事件，本院於民國99年8月31 日言詞
辯論終結，判決如下：
    主  文
被告應連帶給付原告新臺幣壹拾壹萬伍仟貳佰捌拾壹元，及如附
表所示之利息、違約金。
訴訟費用新臺幣壹仟貳佰貳拾元由被告連帶負擔。
本判決得假執行。但被告如於假執行程序實施前，或實施中，而
於執行標的物拍定、變賣或物之交付前，以新臺幣壹拾壹萬伍仟
貳佰捌拾壹元，為原告預供擔保後，得免為假執行。
    事實及理由
一、原告起訴主張：被告甲○○於就讀私立中華商業海事職業學
    校時，邀同被告乙○○為連帶保證人，與原告簽訂就學貸款
    共5筆合計新台幣（下同）11萬5,281元，約定應於借款人該
    階段學業完成滿1年之日起分60期，每滿1個月為1 期平均攤
    還本息，利息則按原告與教育部議定之就學貸款利率計算，
    倘被告對所負之債務，不依期還本付息經原告轉列催收款項
    ，其利率自轉列催收款項目起改按原告就學貸款利率1.55%
    加1%計算，其逾期在6個月以內者，按上開利率10%、逾期超
    過6個月者，就超過部分按上開利率20%加計違約金，且喪失
    期限利益，全部債務視為到期。詎被告甲○○於98年8月1日
    起未依約履行，尚積欠本金115,281 元及如附表所示之利息
    、違約金，被告乙○○為連帶保證人，自應負連帶清償責任
    ，為此提起本訴，聲明如主文第1項所示等情。被告則以：
    對原告主張之本金、利息及違約金均不爭執，惟因被告薪資
    已遭其他銀行扣押1/3，已無力清償等語置辯，並為答辯聲
    明：原告之訴駁回。
三、原告主張上開事實，業據其提出與所述相符之放款借據、利
    率資料、就學貸款放出查詢單（以上均為影本）為證，被告
    對此亦不爭執，堪認原告主張係屬實在。至被告有無資力償
    還，乃係執行問題，不得據為不負履行義務之抗辯（最高法
    院19年上字第1733號判例意旨參照），上開被告抗辯無力清
    償云云，自不可採。從而原告依兩造間消費借貸之法律關係
    ，請求被告給付如主文所示之本金、利息及違約金，為有理
    由，應予准許。
四、本件係適用簡易程序所為被告敗訴之判決，依民事訴訟法第
    389條第1項第3 款規定，應依職權宣告假執行，爰依職權宣
    告之。惟本衡平之原則，並許被告於假執行程序實施前，或
    實施中，而執行標的物拍定、變賣或物之交付前以115,281
    元為原告預供擔保後，得免為假執行。
五、訴訟費用即第一審裁判費1,220元由被告連帶負擔。
據上論結，本件原告之訴有理由，依民事訴訟法第85條第2項、
第87條第1項、第389條第1項第3款、第392條第2項、第3項，判
決如主文。
中    華    民    國    99    年    9     月    7     日
                  基隆簡易庭法  官  林淑鳳
以上正本係照原本作成。
對於本件判決如有不服，應於收受送達後20日內向本院提出上訴
書狀，上訴於本院合議庭，並按他造當事人之人數附具繕本。
中    華    民    國    99    年    9    月    7      日
                            書記官  王鵬勝

司法院資訊處製作；財團法人民間司法改革基金會備份。
